【裁判字號】    99,上易,49
【裁判日期】    990526
【裁判案由】    竊盜等
【裁判全文】
臺灣高等法院花蓮分院刑事判決          99年度上易字第49號
上  訴  人
即  被  告  乙○○
選任辯護人  鄭敦宇律師
上  訴  人
即  被  告  己○○
上列上訴人即被告因竊盜等案件，不服臺灣花蓮地方法院98年度
易字第272號中華民國98年11月19日及同年12月25日第一審判決
（起訴案號：台灣花蓮地方法院檢察署98年度偵字第2905號、第
3455號及第3752號），提起上訴，本院判決如下：
    主  文
原判決關於乙○○部分、己○○竊盜部分及定應執行刑部分均撤
銷。
乙○○結夥三人以上竊盜，累犯，處有期徒刑拾月；又共同竊盜
，累犯，處有期徒刑肆月。應執行有期徒刑壹年。
己○○結夥三人以上竊盜，累犯，處有期徒刑陸月，如易科罰金
，以新台幣壹仟元折算壹日。
    事  實
一、乙○○前於民國95年度間因違反毒品危害防制條例案件，經
    台灣花蓮地方法院判處應執行刑有期徒刑8月確定；復於95
    年間因違反毒品危害防制條例、竊盜等案件，經台灣花蓮地
    方法院分別判處有期徒刑8月、1年，嗣經減刑為有期徒刑4
    月、6月，並定其應執行刑為有期徒刑9月確定後接續執行，
    於96年7月16日執行完畢出監；己○○曾於96年間因竊盜及
    違反毒品危害防制條例等案件，經台灣花蓮地方法院分別判
    處有期徒刑4月、6月，並定其應執行有期徒刑9月確定，嗣
    於97年10月11日縮刑期滿執行完畢，詎均不知悔悟。
二、己○○、乙○○（原判決時而誤載為吳昱輝）與劉俊祥、許
    明彥（劉、許2人原審另行審結）4人基於意圖為不法所有之
    犯意聯絡，於98年5月17日下午5時許，由乙○○駕駛汽車附
    載己○○、劉俊祥及許明彥，至花蓮縣鳳林鎮箭瑛橋下西瓜
    田，合力竊取戊○○所有之抽水馬達1部。得手後持至花蓮
    縣鳳林鎮兆豐農場後方，售予真實姓名年籍均不詳之男子，
    得款新台幣（下同）25,000元朋分花用。己○○並於花蓮縣
    警察局鳳林分局偵查隊小隊長丙○○追查其所涉毒品案件時
    ，尚未發覺其涉犯上開竊盜犯行前，即向有偵查犯罪職權之
    丙○○小隊長自首，和盤托出竊盜經過及同夥，並願接受法
    律制裁。
三、乙○○與劉俊祥基於意圖為不法所有之犯意聯絡，於98年6
    月1日下午5時30分許，由乙○○駕駛汽車附載劉俊祥，至花
    蓮縣鳳林鎮中興埔之西瓜田，徒手竊取甲○○所有之抽水馬
    達1部及青銅開關1個，得手後售予不知情之花蓮縣吉安鄉「
    加興資源回收場」，得款3,102元朋分花用。
四、案經戊○○告訴及花蓮縣警察局鳳林分局報告臺灣花蓮地方
    法院檢察署檢察官偵查起訴。
    理  由
一、按被告以外之人於審判外之言詞或書面陳述，除法律有規定
    者外，不得作為證據；被告以外之人於審判外之陳述，雖不
    符前四條之規定，而經當事人於審判程序同意作為證據，法
    院審酌該言詞陳述或書面陳述作成時之情況，認為適當者，
    亦得為證據；當事人、代理人或辯護人於法院調查證據時，
    知有第159條第1項不得為證據之情形，而未於言詞辯論終結
    前聲明異議者，視為有前項之同意，刑事訴訟法第159條第1
    項、第159條之5第1項、第2項分別定有明文。查本案檢察官
    、辯護人與上訴人即被告乙○○、己○○2人對證人即原審
    同案被告劉俊祥、證人即被害人戊○○（原審誤載為曾盛源
    ）、甲○○於警詢及偵查中證述之證據能力，均表示不爭執
    ，且迄於本案言詞辯論終結前亦均未再聲明異議，本院審酌
    上開言詞或書面陳述作成之情況，核無違法取證及證明力明
    顯過低之瑕疵，認為以之作為證據亦均屬適當，故依諸上開
    規定，上揭證人於警詢及偵查時之證述，均具有證據能力。
    再本案認定事實所引用本件卷證所有之文書證據，檢察官、
    辯護人、被告並未主張排除前開書證之證據能力，且迄於本
    案言詞辯論終結前均未表示異議，本院審酌前開書證並無刑
    事訴訟法第159條之4規定顯有不可信之情況與不得作為證據
    之情形，是本案認定事實所引用本件卷證所有之文書證據，
    亦均認為有證據能力，合先敘明。又被告己○○所涉之收受
    贓物罪，業據其於本院行準備程序時具狀撤回上訴，即不在
    本院審理範圍內，併此敘明。
二、上開犯罪事實，業據被告己○○迭於警詢、偵查中及原審、
    本院審理時坦承不諱，並經被告乙○○於本院審理時坦白認
    罪，不再作無謂爭執，互核相符；且據證人即原審同案被告
    劉俊祥於警詢及偵查中之供述、證人即被害人戊○○、證人
    即被害人甲○○於警詢時指訴遭竊經過，均相吻合。此外，
    復有廢棄物資源回收切結書1紙、贓物照片2幀、現場指證照
    片2幀在卷可稽。被告2人之自白核與事實相符，應堪信實。
    本件事證已明，渠等犯行洵堪認定，自應依法論科。
三、核被告乙○○、己○○所為，均犯刑法第321條第1項第4款
    之結夥3人以上竊盜罪及被告乙○○另犯同法第320第1項之
    普通竊盜罪。被告乙○○、己○○就上揭結夥3人以上之加
    重竊盜犯行，與劉俊祥、許明彥共4人間；另被告乙○○就
    普通竊盜部分，與劉俊祥間，分別有犯意聯絡及行為分擔，
    均應論以共同正犯。又被告乙○○所犯結夥3人以上竊盜罪
    與普通竊盜罪2罪，犯意各別，行為互殊，應予分論併罰。
    查被告乙○○、己○○分別有事實欄一所載之前科紀錄及執
    行情形，有臺灣高等法院被告前案紀錄表2份在卷可查，其
    等受有期徒刑執行完畢後，於5年內故意再犯本件有期徒刑
    以上之各罪，均為累犯，應依刑法第47條第1項規定，各加
    重其刑。原審因予論罪科刑，固非無見。惟查被告己○○所
    涉加重竊盜部分，係於證人即花蓮縣警察局鳳林分局偵查隊
    小隊長丙○○於追查被告己○○另涉毒品案件時，尚未發覺
    其涉犯加重竊盜罪前，即向有偵查犯罪職權之丙○○小隊長
    自首，和盤托出竊盜經過及同夥，並願接受法律制裁等情，
    業據證人丙○○於本院審理時到庭證述翔實（見本院卷第90
    頁），是被告己○○前揭所為符合自首之規定，自應依刑法
    第62條前段，予以減輕其刑，並先加後減之。而其以自首接
    受裁判為由，提起上訴，求予撤銷改判較輕刑度，非無理由
    。原審漏未審酌被告己○○有自首之情形，即有違誤，原判
    決關於被告己○○加重竊盜及定其應執行刑部分即屬無可維
    持，應予撤銷改判。又被告乙○○已於本院審理時，不再作
    無謂辯解，幡然坦承認罪，請求原諒，其後並積極透過辯護
    人及地方民代與被害人積極洽談和解，犯後態度顯有改善，
    更已賠償被害人甲○○2萬元，有和解書及陳報狀各1紙附卷
    可稽。原審未及審酌此情，尚有可議，被告乙○○上訴請求
    輕判，亦非無理由，自應由本院撤銷原判決關於被告乙○○
    之部分，均改處較輕之刑度，以求罪刑相當。爰審酌被告2
    人皆年富力強，已有多項前案紀錄，素行不佳，竊取他人財
    物，造成他人財產損失，其等犯罪之手段、動機、目的，及
    犯後均已坦承認罪，尚知錯誤等一切情狀，分別量處如主文
    第2、3項所示之刑，並就被告乙○○部分定其應執行刑，及
    就被告己○○部分諭知易科罰金之折算標準，以示懲儆。
據上論斷，應依刑事訴訟法第369條第1項前段、第364條、第299
條第1項前段，刑法第28條、第47條第1項、第62條前段、第320
條第1項、第321條第1項第4款、第62條前段、第51條第5款、第4
1條第1項前段，刑法施行法第1條之1，判決如主文。
本案經檢察官丁○○到庭執行職務。
中    華    民    國     99     年   5   月    26    日
                  刑事庭審判長法  官 謝志揚
                              法  官 林慶煙
                              法  官 張健河
以上正本證明與原本無異。
本件不得上訴。
中    華    民    國    99    年    5     月    26    日
                              書記官 徐文彬
附錄本判決論罪科刑法律條文：
中華民國刑法第320條
意圖為自己或第三人不法之所有，而竊取他人之動產者，為竊盜
罪，處5  年以下有期徒刑、拘役或 5 百元以下罰金。
意圖為自己或第三人不法之利益，而竊佔他人之不動產者，依前
項之規定處斷。
前二項之未遂犯罰之。
中華民國刑法第321條
犯竊盜罪而有左列情形之一者，處 6 月以上、 5 年以下有期徒
刑：
一、於夜間侵入住宅或有人居住之建築物、船艦或隱匿其內而犯
    之者。
二、毀越門扇、牆垣或其他安全設備而犯之者。
三、攜帶兇器而犯之者。
四、結夥三人以上而犯之者。
五、乘火災、水災或其他災害之際而犯之者。
六、在車站或埠頭而犯之者。
前項之未遂犯罰之。

司法院資訊處製作；財團法人民間司法改革基金會備份。
